【裁判字號】    97,訴,324
【裁判日期】    970627
【裁判案由】    清償借款
【裁判全文】
臺灣嘉義地方法院民事判決               97年度訴字第324號
聲  請  人  華南商業銀行股份有限公司
法定代理人  乙○○
訴訟代理人  丙○○
被      告  誌邦實業有限公司
兼
法定代理人  甲○○
被      告  丁○○
                        1
上列當事人間請求清償借款事件，經本院於民國97年6月24日言
詞辯論終結，判決如下：
    主  文
被告應連帶給付原告新臺幣貳佰陸拾肆萬壹仟零陸拾肆元，及自
民國九十六年十月八日起至清償日止，按週年利率百分之五點二
二計算之利息，暨自民國九十六年十一月九日起至清償日止，逾
期在六個月以內者，按上開利率百分之十，逾期超過六個月者，
按上開利率百分之二十計算之違約金。
訴訟費用由被告連帶負擔。
本判決第一項得假執行。
    事實及理由
一、原告起訴主張：緣被告誌邦實業有限公司邀同被告甲○○、
    丁○○等二人為連帶保證人，於民國96年2月8日向原告借款
    共二筆合計新臺幣（下同）3,000,000元，並約定清償期限
    、利率等，詎被告誌邦實業有限公司自96年10月8日起未依
    約繳納借款本息，屢經原告催討迄今未清償，依被告與原告
    簽立之授信契約書第8條第1款之規定，被告等所有借款應視
    為全部到期，合計尚積欠原告本金2,641,064元及自96年10
    月8日起至清償日止，按年息5.22％計算之利息，並自96年
    11月9日起至清償日止，其逾期在6個月以內部分，按上開利
    率百分之10，逾期超過6個月部分，就超過部分，按上開利
    率百分之20計算之違約金。為此，爰依消費借貸及連帶保證
    之法律關係請求被告負連帶給付責任。並聲明如主文所示。
二、被告則以：對原告主張沒有意見，承認原告所主張之借款債
    權，同意償還，希望能給一些時間償還。
三、法院判斷：按當事人於言詞辯論時為訴訟標的之捨棄或認諾
    者，應本於其捨棄或認諾為該當事人敗訴之判決，民事訴訟
    法第384條定有明文，本件原告主張之請求，業據被告為認
    諾，有本院97年6月24日言詞辯論筆錄可稽，核與原告所提
    出與其所述相符之借據、華南商業銀行放款戶帳號資料查詢
    申請單各2份、授信契約書、華南商業銀行定儲利率指數歷
    次變動明細表各1份等件相符，從而，原告依據消費借貸契
    約及連帶保證之法律關係，請求判決如主文所示，為有理由
    ，應予准許。
四、本件判決第1項，係本於被告認諾所為被告敗訴之判決，依
    民事訴訟法第389條第1項第1款之規定應依職權宣告假執行
    。原告雖未陳明願供擔保，請准宣告假執行，惟本院仍應依
    職權為宣告假執行之判決，附此敘明。
五、本件事證已臻明確，兩造其餘攻擊、防禦方法及所提證據，
    核與本判決結論無影響，爰不逐一論列，併此敘明。
六、據上論結，本件原告之訴為有理由，依民事訴訟法第389條
    第1項第1款、第85條第2項，判決如主文。
中    華    民    國    97    年    6     月    27    日
                  民事第一庭法  官  柯月美
以上正本係照原本作成。
如對本判決上訴須於判決送達後20日內向本院提出上訴狀。
中    華    民    國    97    年    6     月    27    日
                            書記官  李文政


司法院資訊處製作；財團法人民間司法改革基金會備份。
